【裁判字號】    90,竹簡,465
【裁判日期】    901009
【裁判案由】    損害賠償
【裁判全文】
臺灣新竹地方法院民事判決  九十年度竹簡字第四六五號
    原      告  乙○○
    訴訟代理人  張廣群
                李素琴
    被      告  甲○○
右當事人請求間損害賠償事件，本院判決如左：
    主    文
被告應給付原告新台幣玖萬貳仟壹佰零壹元，及自民國九十年七月二十日起至清償日
止，按週年利率百分之五計算之利息。
原告其餘之訴駁回。
訴訟費用由被告負擔十五分之四，餘由原告負擔。
本判決於原告以新台幣萬壹仟元供擔保後，得假執行。
原告其餘假執行之聲請駁回。
    事    實
甲、原告方面：
一、聲明：求為判決：
（一）被告應給付原告新台幣（下同）三十四萬八千五百六十九元，及自起訴狀繕本
      送達翌日即民國九十年七月二十日起至清償日止，按週年利率百分之五計算之
      利息。
（二）願供擔保，請准宣告假執行。
二、陳述：
    原告於八十九年十月七日凌晨零時十五分許，駕駛車牌號碼ＮＲＡ－７０８號機
    車，在新竹市區沿新竹市○○○○路行駛，遭被告酒後駕駛車牌號碼ＲＭＮ－９
    ７９號機車超越雙黃線實線對向所撞及，致原告機車受損，原告受有右脛骨與腓
    骨之上端閉鎖性骨折、臉部撕裂傷等傷害，被告之過失傷害行為，業經本院判處
    有期徒刑四月確定在案。為此依據侵權行為之法律關係請求被告賠償原告（一）
    醫療費用：四萬二千一百零一元。（二）原告原就讀新竹中華大學，於車禍後在
    家靜養，無法上學，所繳之房租及學費受有無法退還之損失，房租六個月計二萬
    五千二百元、註冊費計五萬一千二百六十八元。（三）原告除身體受傷外，精神
    更受有重大刺激包括健康無法恢復如初、學業受到延誤，終身無法彌補，請求精
    神慰撫金二十萬元。（四）被告所有機車全毀，八十七年九月七日以五萬四千五
    百元購得，扣掉二年使用之折舊，被告應賠償原告三萬元。以上共請求被告給付
    原告如訴之聲明所示之金額及利息。
三、證據：提出台中榮民總醫院診斷證明書、友聯產物保險股份有限公司賠款明細表
    、房屋租賃契約書、中華大學學雜費收據、中華大學建築與都市計畫學系系學費
    收款專用收據統一發票各一件，南門綜合醫院醫療費用收據三件、民安救護車中
    心收據一件、高漢中醫診所收據二件、尚豪藥師藥局收據一件、英吉醫院收據一
    件、台中榮民總醫院醫療費用證明二件暨收據十六件、中國醫藥學院附設醫院收
    據七件、大連診所收據三件、聯合中醫醫院收據二十五件為證。
乙、被告方面：
一、聲明：求為判決駁回原告之訴。
二、陳述：
    對原告所提出之證據均無意見，被告確實是酒後駕車，對刑事判決無意見，但被
    告現在沒有工作，已經一年沒有收入，沒有結婚也沒有不動產。
丙、本院依職權調閱本院九十年度竹交簡字第六○二號刑事卷宗參辦。
    理    由
一、本件原告起訴主張被告於上開時地，酒後駕車、超越雙黃實線撞及原告，致原告
    所駕駛之車號ＮＲＡ－７０８號機車毀損暨原告受有傷害，被告因此遭本院判處
    有期徒刑四月確定在案之事實，業據原告提出診斷證明書一件為證，並經本院依
    職權調閱本院九十年度竹交簡字第六○二號刑事卷宗閱明屬實，復為被告所不爭
    執，原告之主張，應信為實在。
二、按因故意或過失，不法侵害他人之權利者，負損害賠償責任；違反保護他人之法
    律致生損害於他人者，負損害賠償責任；又不法侵害他人之身體、健康、名譽或
    自由者，被害人雖非財產上之損害，亦得請求賠償相當之金額；民法第一百八十
    四條第一項前段、第二項前段、第一百九十五條第一項分別定有明文。又按汽車
    在劃有分向限制線之路段，不得駛入來車之車道內，道路交通安全規則第九十七
    條第二款明文規定。查原告主張其遭被告酒後駕車、跨越雙黃實線撞傷之事實，
    既經認定，已如前述，則依前揭法條所示，被告對於原告所受損害自應負侵權行
    為損害賠償之責任。茲就原告所為請求一一審核如下：
（一）原告主張因被告之侵權行為致身體受有傷害，因而支出醫藥費用共計四萬二千
      一百零一元之事實，業據原告提出如原告證據欄所列之醫療費用收據及友聯產
      物保險股份有限公司賠款明細表等件為證，而被告對於該收據之真正均不爭執
      ，復為被告所不爭執，是原告此部分之請求自有理由，應予准許。
（二）原告主張其因受傷在家靜養無法上學，受有承租房屋租金及學費之損害云云部
      分，雖據原告提出房屋租賃契約書、學雜費收據等件為證，惟按，侵權行為之
      成立要件之一即侵害行為與被害人之損害間須有相當因果關係，所謂相當因果
      關係係指依一般經驗法則，認為有此行為，通常即足生此種損害者，則行為與
      結果之間即有因果關係而言。準此，若有此行為，通常亦不生此種損害者，即
      應認無因果關係。查本件原告縱因被告之侵權行為受傷而未能上學，亦未居住
      租屋處，然原告對於租賃物之管理使用與否，與被告之侵權行為間並無必然之
      關連，換言之，原告對於租賃物之使用權並未因被告之侵權行為而喪失，原告
      仍得使用租賃物，故原告主張被告應賠償租金損害二萬五千二百元，於法無據
      。至於原告請求學費五萬一千二百六十八元部分，亦與民法第一百九十三條第
      一項所規定之「增加生活上之需要」之要件不符，故原告亦不得請求該所失利
      益之賠償。
（三）又原告主張其因本件侵權行為，精神受有重大刺激，健康無法恢復如初，請求
      精神慰撫金二十萬元等情，本院斟酌原告所受傷害之部位、程度，療養期間及
      原告因此中輟大學學業；被告為國中畢業，目前無業，酒後駕車肇事，及事後
      均無賠償原告之誠意等兩造身分、地位、經濟狀況及一切客觀事項，認原告請
      求慰撫金以五萬元為適當，原告逾此部分之請求，不應准許。
（四）末查，關於原告主張其所有之上開機車已報廢及被告應給付機車損害三萬元部
      分，雖據原告提出統一發票一件為證，然該機車是否如原告主張已達無法修復
      、不堪使用需報廢之程度，原告並未提出證據證明，故原告此部分之請求亦不
      應准許。
三、綜上所述，原告依據侵權行為之法律關係請求被告給付九萬二千一百零一元及自
    起訴狀繕本送達翌日（即九十年七月二十日）起至清償日止，按週年利率百分之
    五計算之利息，均屬正當，應予准許，原告逾上開金額之請求，即非有據，應予
    駁回。
四、本判決原告勝訴部分，原告陳明願供擔保聲請宣告假執行，核無不合，爰酌定相
    當擔保金額准許之；至原告敗訴部分，其假執行之聲請，即失所附麗，應予駁回
    。
據上論結，本件原告之訴為一部有理由，一部無理由，依民事訴訟法第七十九條但書
、第三百九十條第二項，判決如主文。
中      華      民      國    九十      年      十      月      九      日
                                  臺灣新竹地方法院新竹簡易庭
~B法      官  魏瑞紅
右為正本係照原本作成。
如對本判決上訴，須於判決送達後廿日內向本院提出上訴狀。
~B法院書記官  楊靜芳
中      華      民      國    九十      年      十      月      九      日


司法院資訊處製作；財團法人民間司法改革基金會備份。
